Inventaris van het archief van het Landbouwbedrijf en de Veehandel D.P. van Capellen te Capelle aan de IJssel, 1847-1923
Nationaal Archief, Den Haag
Landbouwbedrijf D.P. van Capellen te Capelle aan de IJssel
Landbouwbedrijf Van Capellen
1847-1923
33010
0.90 meter; 38 inventarisnummers.
Normale geschreven, getypte en gedrukte documenten, geen bijzondere handschriften.
Nationaal Archief, Den Haag
Capellen, Landbouwbedrijf en Veehandel D.P. van
Het archief bevat onder meer inkoopboeken en verkoopboeken van vee, aantekenboeken, zakboekjes, een inventarisboek, een staat van hypotheken, en stukken betreffende bezit en verhuur van land en woningen.
Archiefvorming
Geschiedenis van het archiefbeheer
De verwerving van het archief
Het archief is voor langere tijd in beheer, niet in eigendom verkregen.
3.21
Aanwijzingen voor de gebruiker
Openbaarheidsbeperkingen
Volledig openbaar.
Materiële beperkingen
Aanvraaginstructie
Openbare archiefstukken kunnen online worden aangevraagd en gereserveerd. U kunt dit ook via de terminals in de studiezaal van het Nationaal Archief doen. Om te kunnen reserveren dient u de volgende stappen te volgen:
U maakt een profiel aan op www.gahetna.nl, en logt vervolgens in
Via de archiefinventaris (alleen de beschrijvingen met rode nummers) selecteert u het gewenste archiefstuk door op de knop 'Reserveren' te klikken
In het volgende scherm geeft u aan op welke dag u het archiefstuk wilt inzien
Indien u zich bevindt in de studiezaal en een tafelnummer heeft ontvangen kunt u dit nummer vermelden. Als u geen tafelnummer heeft kunt u tafelnummer 777 laten staan
Vervolgens bevestigt u uw reservering door deze te versturen.
Verwant materiaal
Beschikbaarheid van kopieën
Beschrijving van de series en archiefbestanddelen
- Aantekenboek van In -en Verkoop van D. van Capellen en A. van Capellen., 25 juni 1847 t/m 12 november 1912; 1-8
  - 1847-06-25 t/m 1853-01-20, 1
  - 1853-04-23 t/m 1867-12-28, 2
  - 1868-01-01 t/m 1873-12-27, 3
  - 1874-01-01 t/m 1879-12-31, 4
  - 1880-01-01 t/m 1884-12-30, 5
  - 1885-01-01 t/m 1889-12-30, 6
  - 1890-01-01 t/m 1897-12-14, 7
  - 1898-01-01 t/m 1912-11-12, 8
- Zakboekjes van D.P. van Capellen., 1864 en 1907 t/m 1913; 9-11; 3 delen
  - Zakboek 1864, 9
  - Zakboek 1913, 10
  - Zakboek 1907-1913, 11
- Inventarisboek der geldelijke bezitting., 31 december 1878 t/m 1 mei 1910; 12
- Staat van hypotheken., 1 mei 1881 t/m 18 juli 1917; 13
- Kasboek., 1888-1923; 14
- Zaak G.M.A. Bonasse 1958 (Stukken betr. de de boekhouding en huur een stuk land gelegen in de Groenendijk)., 1848-1915; 15
- Aantekenboek van de negotie en compagnie met A. van Capellen., maart 1953 t/m december 1915; 16-24
  - maart 1853-april 1858, 16
  - januari 1859-december 1864, 17
  - januari 1865-december 1867, 18
  - januari 1868-december 1876, 19
  - januari 1877-december 1881, 20
  - januari 1882-december 1889, 21
  - januari 1890-december 1897, 22
  - januari 1898-december 1906, 23
  - januari 1907-december 1915, 24
- In -en verkoop van koeien., 1853-1863; 25
- Inkoopboek der kalven., 1853-1863; 26
- Inkoop - Verkoop der schapen., 1853-1868; 27
- Verkoopboek der kalven., 1853-1863; 28
- Aantekenboek ten behoeve van verhuurde woningen., 1874-1889; 29
- Register van verhuurde bouwland., 1872-1888; 30
- Aantekening van koop van land en verhuring van land gelegen te Pernis, Poortugaal, Hoogvliet, Rhoon, Charlois en Heerjansdam., 1883 t/m 1917; 31
- Aantekenboek van ontvangsten en uitgaven ten behoeve van het land in de Alexander Polder in compagnie gekocht met D. Bos en I. Bos., 1874-1883; 32
- Woning Polder Prins Alexander en afdeling G. kavel 2a. sectie C., 1874-1921; 33
- Woning afkomstig van G. van Leeuwen., 1875-1921; 34
- Woning Polder Prins Alexander en afdeling G. kavel 1 sectie C., 1881-1817; 35
- Woning te Delft "Nooit Gedacht"., 1881-1913; 36
- Polder Prins Alexander afdeling K. sectie 2., 1884-1901; 37
- Huizen op dorp., 1886-1915; 38